# 整合审计中财报审计报告，CPA责任段落，是否应删除「但目的并非对内部控制的有效

提问人：qiu5144 时间：2013-02-02 23:08:20
即是否以下内容：##但目的并非对内部控制的有效性发表意见。1、意见一，删除。整合审计，内控了解测试，兼顾 2 目的。 2 、意见二，财报审计报告中保留，各司其职。删与不删并不构成错误，毕竟两个报告是独立的。鉴于中注协并没有更改模板，我们也就没改变。
二、注册会计师的责任 我们的责任是在执行审计工作的基础上对财务报表发表审计意见。我们按照中国注册会计师审 计准则的规定执行了审计工作。中国注册会计师审计准则要求我们遵守中国注册会计师职业道 德守则,计划和执行审计工作以对财务报表是否不存在重大错报获取合理保证。 审计工作涉及实施审计程序,以获取有关财务报表金额和披露的审计证据。选择的审计程序取 决于注册会计师的判断,包括对由于舞弊或错误导致的财务报表重大错报风险的评估。在进行 风险评估时,注册会计师考虑与财务报表编制和公允列报相关的内部控制,以设计恰当的审计 程序,##但目的并非对内部控制的有效性发表意见。审计工作还包括评价管理层选用会计政策的 恰当性和作出会计估计的合理性,以及评价财务报表的总体列报。 我们相信,我们获取的审计证据是充分、适当的,为发表审计意见提供了基础。

回答人：chenyiwei
根据《中国注册会计师审计准则第 1501 号——对财务报表形成审计意见和出具审计报告》第三十一条：如果结合财务报表审计对内部控制的有效性发表意见，注册会计师应当删除本条第一款第（三）项中"但目的并非对内部控制的有效性发表意见"的措辞。 个人倾向于在整合审计情况下，从财务报表审计正文报告中删除“但目的并非对内部控制的有效性发表意见”。